Inventaris van persoonlijke archieven van enige bewindslieden van het Ministerie van Buitenlandse Zaken, 1952-1998
Nationaal Archief, Den Haag
- MR. H. VAN DEN BROEK, 03
  - Minister, 1982-1993, 03.3
    - Stukken van algemene aard, 03.3.1
      - Correspondentie met ministeries., 1986 - 1992; 175-191; 9 pakken en 8 omslagen
        - Algemene Zaken en de minister-president, 1986 - 1989, 175
          Bevat persoonlijke en vertrouwelijke correspondentie.
        - Binnenlandse Zaken, 1986 - 1989, 1991 - 1992, 176
        - Defensie, 1986 - 1988, 1991 - 1992, 177
        - Economische Zaken, 1986 - 1989, 1991 - 1992, 178
        - Financiën. 1986 - 1992, 179-181
          - 1986-1989, 179; omslag
          - 1991, 180
          - 1992, 181
        - Justitie. 1987 - 1992, 182-184
          - 1987-1989, 182; omslag
          - 1991, 183
          - 1992, 184
        - Landbouw, Natuurbeheer en Visserij, 1987 - 1988, 1991 - 1992, 185; omslag
        - Onderwijs en Wetenschappen, 1988 - 1989, 1991 - 1992, 186; omslag
        - Ontwikkelingssamenwerking, 1988, 1991 - 1992, 187; omslag
        - Sociale Zaken en Werkgelegenheid, 1987 - 1989, 1991 - 1992, 188; omslag
        - Verkeer en Waterstaat, 1987 - 1989, 1991 - 1992, 189; omslag
        - Volkshuisvesting, Ruimtelijke Ordening en Milieubeheer, 1986 - 1989, 1991 - 1992, 190; omslag
        - Welzijn, Volksgezondheid en Cultuur, 1986 - 1989, 1991 - 1992, 191
      - Verzoeken om zitting te nemen in Comité's van Aanbeveling., 1986 - 1992; 192-194; 3 pakken
        - 1986 nov. - 1988 dec., 192
        - 1989 jan. - 1990 dec., 193
        - 1991 jan. - 1992 nov., 194
    - Stukken betreffende bijzondere onderwerpen, 03.3.2
      - Algemene Zaken, 03.3.2.1
        - Richtlijnen voor het gebruik, en verrekening van kosten, van een regeringsvliegtuig, vliegtuigen in beheer van het Ministerie van Verkeer en Waterstaat en luchtvaartuigen van de krijgsmacht., 1973 - 1980; 195; omslag
        - Memoranda ten behoeve van de nieuwe bewindslieden over onder andere de begrotingsproblematiek Buitenlandse Dienst en Protocollaire verplichtingen van de minister van Buitenlandse Zaken (en echtgenote)., 1982; 196; omslag
        - Gelukwensen, ontvangen ter gelegenheid van de benoeming in 1982 en de herbenoeming in 1986 tot minister van Buitenlandse Zaken., 1982, 1986; 197; pak
        - Memoranda betreffende de invoering van een identificatieplicht voor de Nederlandse staatsburger, met bijlagen., 1986 - 1987; 198; omslag
          Bevat vertrouwelijke stukken.
        - Memoranda en correspondentie betreffende het programma en de te houden inleidingen op de Ambassadeursconferenties., 1988 - 1991; 199-202; 4 omslagen
          - 1988 aug., 199
          - 1989 aug. 21 - 25, 200
          - 1990 aug. 27 - 31, 201
          - 1991 aug. 26 - 30, 202
        - Advies betreffende de medezeggenschapsstructuur voor het Ministerie van Buitenlandse Zaken, uitgevoerd door het bureau Advies Training en Informatie rond Medezeggenschap (ATIM), met begeleidend memorandum., 1991; 203; omslag
        - Brief aan de minister-president drs. R.F.M. Lubbers inzake de eenheid en presentatie van Nederlands beleid naar het buitenland., 1992; 204; stuk
        - Het beantwoorden van kamervragen inzake het conflict tussen de minister van Buitenlandse Zaken mr. H. van den Broek en de minister van Ontwikkelingssamenwerking drs. J. Pronk., 1992; 205; omslag
          Openbaarheid beperkt tot 01-01-2023
        - Departementaal (in)formatiedossier ten behoeve van nieuwe bewindslieden., [1989]; 206; omslag
      - Taken, 03.3.2.2
        - Kabinet en protocol, 03.3.2.2.1
          - Curricula vitae van buitenlandse ambassadeurs en zaakgelastigden, alfabetisch geordend op land van herkomst., 1967 - 1984; 207; pak
          - Stukken betreffende bijeenkomsten en ontmoetingen met buitenlandse bezoekers., 1985 - 1992; 208-212; 1 pak en 4 omslagen
            - Armenië; minister van Buitenlandse Zaken, Raffi K. Hovannisian, op 5 december, 1991, 208
            - Bulgarije; president Zhelev, werkbijeenkomst samen met minister-president drs. R.F.M. Lubbers, op 10 april, 1991, 209
            - Duitsland; Klaus Kinkel, minister van Buitenlandse Zaken, kennismakingsbezoek van op 11 juni, 1992, 210
            - Engeland; bezoek van Hare Majesteit Koningin Elizabeth II en Zijne Koninklijke Hoogheid de Hertog van Edinburgh aan Koningin Beatrix en Prins Claus, ter gelegenheid van de viering van Willem III en Mary 300 jaar 'Glorius Revolution' 1688 - 1988, op 4 - 6 juli 1988, 1985 - 1988, 211; pak
            - Tsjecho-Slowakije; president dhr. Vaçlav Havel, officieel bezoek op 22 en 23 mei, 1990, 212
          - Stukken ter voorbereiding op bezoeken van en aan buitenlandse bewindslieden., 1985 - 1992; 213-214; 2 pakken
            - 1985-1989, 213
              Openbaarheid beperkt tot 01-01-2020
            - 1990-1992, 214
          - Stukken betreffende voordrachten voor de Nobelprijs voor de Vrede 1987., 1986 - 1987; 215; omslag
          - Memorandum betreffende verzoeken om nominaties voor de Gandhi en Nehroe-prijs 1987 van de Indira Gandi Memorial Trust en de Indian Council for Cultural Relations, met bijlagen., 1987 - 1988; 216; omslag
          - Stukken ter voorbereiding van diverse staatsbezoeken en reizen van leden van het Koninklijk Huis., 1988 - 1992; 217
          - Memorandum betreffende de kandidatuur van Kardinaal Arns van Sao Paulo Brazilië voor de Nobelprijs voor de Vrede, met bijlagen., 1990; 218; omslag
          - Werkbezoeken en bijeenkomsten in het buitenland., 1990 - 1992; 219-235; 5 pakken en 13 omslagen
            - Duitsland; stukken ter voorbereiding op het gesprek met de Duitse minister van Buitenlandse Zaken, dhr. H.D. Genscher te Brussel, [1990], 219
            - Duitsland; stukken ter voorbereiding op het gesprek met de Duitse minister van Buitenlandse Zaken, dhr. H.D. Genscher, betreffende bilaterale grensonderhandelingen op 23 mei te Anholt, 1991, 220
              Openbaarheid beperkt tot 01-01-2022
            - Engeland; stukken ter voorbereiding op besprekingen met de minister van Buitenlandse Zaken, dhr. D. Hurd over onder andere uitbreiding en begroting van de Europese Gemeenschap en gezamenlijke ambassades in de ex-Sowjet-Unie, op 27 februari te Londen, 1992, 221
            - Frankrijk; stukken ter voorbereiding op het gesprek met de Franse minister Roland Dumas tijdens het staatsbezoek van 4 - 6 maart, 1991, 222
            - Hongarije; stukken ter voorbereiding op het officiële bezoek, samen met minister-president drs. R.F.M. Lubbers, van 10 - 11 november, 1992, 223; pak
            - Israël; stukken ter voorbereiding op de bezoeken aan Israël en Oost-Jeruzalem van 6 - 7 mei 1991 en van 2 september 1992, 1991 - 1992, 224
            - Japan; stukken ter voorbereiding op het staatsbezoek van Hare Majesteit Koningin Beatrix van 22 - 25 oktober, waaraan de minister van Buitenlandse Zaken zal deelnemen, 1991, 225; pak
            - Polen. 1990 - 1992, 226-227
              - Stukken ter voorbereiding op het bezoek van 6 - 8 maart, 1990, 226
              - Stukken ter voorbereiding op het bezoek, samen met minister-president drs. R.F.M. Lubbers, van 29 - 30 september, 1992, 227; pak
            - Portugal; stukken ter voorbereiding op het gesprek met de Belgische minister van Buitenlandse Zaken, Willy Claes, op 1 mei, 1992, 228
              Tijdens het Gymnich-overleg te Guimares (Portugal).
            - Rusland; stukken ter voorbereiding op het bezoek van 16 - 17 februari te Moskou, 1991, 229
            - Rusland; stukken ter voorbereiding op het bezoek van 9 - 10 juni te Kiëv, 1992, 230
            - Slovenië; stukken ter voorbereiding op het bezoek van 29 - 31 juli, 1992, 231
            - Turkije; stukken ter voorbereiding op het bezoek van 8 september, 1992, 232; pak
            - Venezuela; stukken ter voorbereiding op het bezoek van 18 - 20 januari, 1990, 233
            - Verenigde Staten; stukken ter voorbereiding van de toespraak namens de twaalf lidstaten van Europese Gemeenschap ter gelegenheid van de 46e Algemene Vergadering van de Verenigde Naties op 24 september te New York, 1991, 234
            - Zuid-Afrika; stukken betreffende de problematiek rond het voorgenomen officiële bezoek, samen met minister-president drs. R.F.M. Lubbers, van 18 - 28 februari 1992, 1991 - 1992, 235; pak
          - Correspondentie met ontvangers van Koninklijke Onderscheidingen ter gelegenheid van Koninginnedag 1992., 236; omslag
        - Financiële zaken, 03.3.2.2.2
          - Correspondentie over het feitenonderzoek inzake het begrotingshoofdstuk van het Ministerie van Buitenlandse Zaken voorafgaande aan de behandeling van de begroting voor 1987, met bijlagen., 237-240; 4 omslagen
            - Brief van 21 juli van de Griffier van de Vaste Kamercommissie voor Buitenlandse Zaken van de Tweede Kamer der Staten-Generaal, 1987, 237
            - Brieven van 16 en 22 september aan de Voorzitter van de Tweede Kamer der Staten-Generaal, 1987, 238
            - Brieven van 1, 9 en 16 oktober aan de Griffier van de Vaste Kamercommmissie voor Buitenlandse Zaken van de Tweede Kamer der Staten-Generaal, 1987, 239
            - Relevante Kamerstukken, 1987, 240
          - Stukken betreffende de totstandkoming van een nieuw stelsel van buitenlandbetalingen (valuta-inkomens) van de Dienst Buitenlandse Zaken van het Ministerie van Buitenlandse Zaken, ingaande op 1 januari 1989., 1987 - 1988; 241; pak
          - Begrotingen van het Ministerie van Buitenlandse Zaken en Ontwikkelingssamenwerking., 1989 - 1992; 242-246; 3 pakken en 2 omslagen
            - Behandeling van de begroting voor 1990, met kamervragen, 1989 - 1990, 242
            - Voorbereiding en behandeling van de begroting voor 1991, 1990 - 1991, 243
            - Budgettaire problematiek 1991 en voorbereiding van de begroting voor 1992, 1991, 244; omslag
            - Behandeling van de Nota Buitenlanduitgaven 1992, met kamervragen, 1992, 245
            - Memoranda betreffende overzichten van noodhulp aan diverse landen ten behoeve van de begrotingsbehandeling (begroting 1993) in de Eerste en Tweede Kamer der Staten-Generaal, met bijlagen, 1992, 246; omslag
          - Stukken betreffende het resultaat van de evaluatie van het stelsel van buitenlandbetalingen van de Dienst Buitenlandse Zaken (DBZ)., 1992; 247; pak
        - Europese samenwerking, 03.3.2.2.3
          - Memoranda betreffende de eventuele openbaarmaking van de tekst van de Aanvullende Overeenkomst ter uitvoering van het Akkoord van Schengen., 1989; 248; omslag
          - Memoranda betreffende het voorstel van het Interkerkelijk Vredesberaad (IKV) voor oprichting van een medefinancieringsorganisatie ten behoeve van Oost-Europa, met bijlagen., 1989 - 1990; 249; omslag
          - Stukken ter voorbereiding op en verslagen van bijeenkomsten van de Europese Raad., 1989 - 1991; 250; pak
          - Stukken ter voorbereiding op het ministeriële Driehoeksoverleg inzake het Akkoord van Schengen op 12 januari., 1990; 251; omslag
          - Vergaderstukken voor het Benelux Comité van Ministers., 1990; 252-253; 2 omslagen
            - Bijeenkomst op 18 juni, 1990, 252
            - Bijeenkomst op 4 december, 1990, 253
          - Europese Politieke Unie (EPU)., 1990 - 1991; 254-256; 1 pak en 2 omslagen
            - Stukken betreffende de problematiek inzake het terugnemen van een Nederlands voorstel voor een Europese Politieke Unie (EPU), alsmede het beantwoorden van kamervragen van het kamerlid dhr. Weisglas (VVD) hierover, 1990 - 1991, 254
            - Memoranda, verslagen, rapporten en correspondentie betreffende de EPU, 1991, 255; pak
            - Stukken ter voorbereiding op het EPU-Conclaaf op 12 - 14 november, 1991, 256
          - Stukken betreffende de Europese Gemeenschap., 1990 - 1991; 257; pak
          - Memoranda betreffende commentaar op de conceptbrief van minister-president drs. R.F.M. Lubbers aan de Bijzondere Commissie Vraagpunten (Commissie Deetman) inzake het rapport Europees Hoofdstuk, met bijlagen., 1991; 258; omslag
          - Verslagen van mondeling overleg met onder andere de Vaste Kamer Commissie voor Buitenlandse Zaken en Europese Samenwerkingsorganisaties en de minister-president, alsmede kamerstukken., 1991 - 1992; 259-289; 4 pakken, 25 omslagen en 2 stukken
            - Stukken betreffende de begrotingsbehandeling in de Tweede Kamer der Staten-Generaal; begroting (en wijzigingen) voor 1990, 1991, 1992 en 1993 (Ministerie van Buitenlandse Zaken). 1991 - 1992, 259-267
              - Slotwet, begroting voor 1991, 1992, 259
              - Voorjaarsnota, 1992, 260
              - Najaarsnota, 1992, 261
              - Het Noord Atlantische Verdragsorganisatie-deel (NAVO), begroting 1993, 1992, 262
              - Opschorting van ontwikkelingshulp aan Indonesië naar aanleiding van de situatie in Oost-Timor (gevolgen hiervan bij de vaststelling van de begroting voor 1992), 1992, 263
              - Overzicht van tot stand gekomen verdragen waarbij het Koninkrijk partij is, alsmede van verdragen waarvoor nog geen parlementaire goedkeuring verleend is, 1992, 264
              - Raad van Europa, begroting voor 1993, 1992, 265
              - Stukken ter vaststelling van de begroting voor 1992 en 1993 en wijzigingen van de begroting voor 1991, 1991 nov. - 1992 dec., 266; pak
              - Stukken ter vaststelling van de begroting voor 1993, 1992 okt. - dec., 267; pak
            - Turkije; mensenrechten en de situatie van de Koerden, 1991 - 1992, 268
            - Vluchtelingenbeleid, 1991 - 1992, 269
            - Wapenexportbeleid, 1991 - 1992, 270
            - Algemene Raad, 1992, 271; pak
            - Cites-conferentie (Kyoto, 2-13 maart 1992), 1992, 272
            - Conferentie voor Veiligheid en Samenwerking in Europa (CVSE) in Helsinki, 1992, 273
            - De situatie in Joegoslavië, 1992, 274
            - De Verenigde Naties, 1992, 275
            - Deens Referendum (het Deense volk kan zich uitspreken voor of tegen bekrachtiging het Verdrag van Maastricht), 1992, 276
            - Europese Gemeenschap, onder andere de Europese Politieke Unie (EPU), de Europese Monetaire Unie (EMU) en de Europese Raad, 1992, 277; pak
            - Het Akkoord van Schengen, 1992, 278
            - Het beleid ten aanzien van Oost-Europa, Joegoslavië en Albanië, 1992, 279
            - Het Gemenebest van Onafhankelijke Staten (GOS), 1992, 280; stuk
            - Japanse ereschulden, 1992, 281
            - Levering van onderzeeboten aan Taiwan, 1992, 282
            - Mensenrechten algemeen, 1992, 283
            - Nederlandse deelname aan de United Nations Transitional Authority (UNTAC) in Cambodia, 1992, 284
            - Operatie grote efficiëntie, 1992, 285; stuk
            - Verdrag van Maastricht (goedkeuring van een overeenkomst betreffende de sociale politiek tussen de lidstaten van de Europese Gemeenschap), 1992, 286
            - Werkbezoek aan Indonesië van 16 - 31 augustus 1991, 1992, 287
            - Zuid-Afrika, 1992, 288
            - Werkbezoek aan Suriname van 26 augustus tot 6 september 1992, 1992 - 1993, 289
        - Internationale samenwerking, 03.3.2.2.4
          Zie ook inv.nrs.264-272.
          - Memoranda betreffende de behandeling in de Tweede Kamer der Staten-Generaal van het Nederlandse stemgedrag op de freeze-resoluties, met name de Zweeds-Mexicaanse, tijdens de 37e Algemene Vergadering van de Verenigde Naties, met bijlagen., 1983; 290; omslag
          - Memoranda betreffende de samenstelling van de delegatie voor de 42e Algemene Vergadering van de Verenigde Naties op 24 september te New York., 1987; 291; omslag
          - Memoranda betreffende internationale aspecten van de samenwerkingsovereenkomst tussen de Ministeries van Volkshuisvesting, Ruimtelijke Ordening en Milieubeheer en Verkeer en Waterstaat, met bijlagen., 1989; 292; omslag
          - Stukken betreffende het toesturen van interne aantekeningen aan de Commissaris der Koningin in de provincie Drenthe, dhr. W. Meijer, betreffende grensoverschrijdende samenwerking van Nederland met de Bondsrepubliek, naar aanleiding van een eerder gehouden gesprek., 1989; 293; omslag
          - Rapport van de Adviesraad Vrede en Veiligheid; Burden Sharing: politieke opgave voor het bondgenootschap., [1989]; 294; omslag
          - Correspondentie met de Atlantische Commissie., 1989 - 1991; 295; omslag
          - Memorandum betreffende de SNV concept-statuten en de samenwerkingsovereenkomst met het SNV-bestuur, met bijlagen., 1990; 296; omslag
            De stichting draagt de naam SNV/Organisatie voor Ontwikkelingssamenwerking en Bewustwording, voorheen Stichting Nederlandse Vrijwilligers.
          - Stukken betreffende de voorbereiding van de voorlopige nota Ontwikkelingssamenwerking in de jaren '90, ontwikkelingssamenwerking en mensenrechten., 1990; 297; omslag
          - Correspondentie met de Adviesraad Vrede en Veiligheid over adviezen betreffende onder meer de relatie tussen de NAVO en de landen in Midden- en Oost-Europa., 1990 - 1991; 298; omslag
          - Verslag van de internationale conferentie Parlementairy Democracy and International Security Policy, gehouden op 22 en 23 mei te Den Haag, georganiseerd op uitnodiging van de minister, door de Atlantische Commissie., 1991; 299; omslag
        - Politieke zaken, 03.3.2.2.5
          - Memoranda betreffende de bescherming van de Surinaamse diplomatieke - en consulaire vertegenwoordiging en het daaraan verbonden personeel in Nederland, alsmede de Nederlandse ambassade en de Nederlandse gemeenschap in Suriname, met bijlagen., 1982; 300; omslag
            Bevat geheime/vertrouwelijke stukken.
          - Memoranda betreffende het regeringsstandpunt inzake de situatie in Centraal-Amerika, met name in Nicaragua, met bijlagen., 1982; 301; omslag
          - Memorandum betreffende de mensenrechten in Latijns-Amerika, met name in Guatemala, met bijlage., 1982; 302; stuk
          - Rapport van de Nederlandse Omroep Stichting (NOS) over de omroepsituatie in Nicaragua en de behoefte aan samenwerking met de omroep in Nederland., 1982; 303; omslag
          - Stukken betreffende de Adviescommissie Mensenrechten Buitenlands Beleid (ACM)., 1984 - 1991; 304-307; 4 omslagen
            - Verzoek van de commissie om toestemming tot het doen uitgaan van een studieopdracht inzake mensenrechten en ontwikkelingssamenwerking, met bijlagen, 1984 - 1985, 304
            - Memoranda betreffende de samenstelling van de commissie, alsmede de vraag of een vertegenwoordiger van de United Nations Higher Commissioneer for Refugees (UNHCR) lid kan zijn van de ACM, 1985, 305
            - Stukken ter voorbereiding op het gesprek met de plenaire ACM op 2 juli, 1990, 306
            - Correspondentie over adviezen inzake mensenrechten, 1990 - 1991, 307
          - Stukken betreffende Zuid-Afrika., 1985 - 1990; 308-312; 5 omslagen
            - Memorandum betreffende de EU-Gedragscode (Europese-Gemeenschap) voor Nederlandse bedrijven met vestigingen in Zuid-Afrika, ten behoeve van het mondeling overleg met de Vaste Commissie voor Buitenlandse Zaken van de Tweede Kamer op 6 februari, met bijlagen, 1985, 308
            - Correspondentie met de burgemeester van Rotterdam, dr. B. Peper, inzake een passage in het regeerakkoord betreffende economische sancties tegen Zuid-Afrika, 1989, 309
            - Memoranda betreffende het in te nemen regeringsstandpunt inzake het nieuwe voorkeursbeleid van de Lagere Overheden Tegen Apartheid (LOTA) met betrekking tot Zuid-Afrika, met bijlagen, 1989, 310
            - Evaluatienotitie Zuid-Afrika, evaluatie van ontwikkelingen in Zuid-Afrika en van het Nederlandse beleid ter zake, 1990, 311
            - Memorandum betreffende het Zuid-Afrika debat en de beantwoording van kamervragen van de leden E. van Middelkoop (GPV) en F. Weisglas (VVD) op 7 februari, met bijlagen, 1990, 312
          - Correspondentie inzake de situatie in Sri-Lanka in verband met asielprocedures, alsmede het beantwoorden van kamervragen van dhr. Wiebenga (VVD) over Tamilasielzoekers op vakantie naar Sri-Lanka., 1989; 313; omslag
          - Memorandum betreffende de koppeling van Schelde- en Maaskwesties., 1989; 314; stuk
          - Correspondentie met Amnesty International Afdeling Nederland over de mensenrechten in diverse landen., 1989 - 1991; 315; omslag
          - Stukken betreffende Indonesië., 1989 - 1992; 316-319; 1 pak en 3 omslagen
            - Correspondentie met Mgr. Adrianus Kardinaal Simonis over de Portugees-Indonesische dialoog inzake Oost-Timor, 1989, 316
            - Memorandum ten behoeve van het openbare overleg van de Vaste Kamer Commissie voor Buitenlandse Zaken en Ontwikkelingssamenwerking inzake de mensenrechten in Indonesië, met bijlagen, 1990, 317
            - Memoranda, correspondentie en persberichten inzake de beëindiging van de ontwikkelingsrelatie met Nederland door de Indonesische overheid, 1992, 318; pak
            - Verslag van het gesprek met de minister van Ontwikkelingssamenwerking dhr. J. Pronk en de Indonesische minister van Buitenlandse Zaken, dhr. Alatas, over de behandeling van Oost-Timorese arrestanten door Indonesische militairen en de opvattingen van de Nederlandse regering inzake de relatie tussen ontwikkelingssamenwerking en mensenrechten, toegestuurd aan de Voorzitter van de Tweede Kamer der Staten-Generaal, 1992, 319
          - Memoranda en correspondentie betreffende besluitvorming ten aanzien van binnenlandse en buitenlandse aspecten van migratie-, vluchtelingen- en asielvraagstukken., 1990; 320; omslag
          - Verzoek om advies inzake Ontwikkelingssamenwerkingsbeleid door minister-president drs. R.F.M. Lubbers, ten behoeve van het beantwoorden van een brief van de president van Sri Lanka over de problemen, die zijn ontstaan door terroristische activiteiten op Sri Lanka en de crisis door de Golfoorlog., 1990; 321; omslag
          - Stukken van uiteenlopende aard betreffende het beleid inzake eventuele Nederlandse bijdragen aan internationale inspanningen in de Golf-crisis., 1990 - 1991; 322; pak
          - Stukken betreffende de voorbereiding van het Raamverdrag inzake vriendschap en nauwere samenwerking met de Republiek Suriname, dit in het kader van de toekomst van de Nederlands-Surinaamse betrekkingen na de staatsgreep., 1990 - 1992; 323; pak
          - Correspondentie met de Commissie van Advies inzake Volkenrechtelijke Vraagstukken over een adviesaanvrage inzake de Japanse ereschulden., 1991; 324; omslag
          - Memoranda betreffende de Japanse ereschulden, ter voorbereiding op het mondeling overleg met de Vaste Kamer Commissies voor Buitenlandse Zaken en Welzijn en Cultuur op 29 augustus, met bijlagen., 1991; 325; omslag
          - Stukken betreffende de Joegoslavië-crisis (tijdens het Nederlandse voorzitterschap van de Europese Gemeenschap)., 1991 - 1992; 326-329; 4 pakken
            - 1991 apr. - aug., 326
            - 1991 sep. - okt., 327
            - 1991 nov. - dec., 328
            - 1992 jan. - dec., 329
          - Stukken betreffende de totstandkoming van een interdepartementaal voorbereide ambtelijke notitie inzake Surinaamse pensioenen, t.b.v. ondersteuning bij de vorming van een kabinetsstandpunt hierover., 1991 - 1992; 330; omslag
          - Correspondentie met de Nederlandse ambassades in Athene en Rome, alsmede memoranda betreffende de Griekse boycot van Nederlandse en Italiaanse producten., 1992; 331; omslag
          - Memoranda betreffende de leverantie van onderzeeboten aan Taiwan, met bijlagen., 1992; 332; omslag
        - Voorlichting, 03.3.2.2.6
          - Teksten van toespraken, interviews en contacten met de pers., 1985 - 1992; 333-344; 3 pakken, 8 omslagen en 1 stuk
            - Stukken ter voorbereiding op toespraken, 1985 okt. - 1988 mei, 1989 juni - dec., 333; pak